# 会计处理

提问人：WLQIN 时间：2022-02-14 22:27:38
请教陈版主和各位大神：
A公司权益法核算B公司， 2020 年B公司投资C公司，因C公司其他权益工具价值变动属于以后会计期间不能重分类进损益故B公司确认其他综合收益,A公司亦按持股比例确认（借：长期股权投资-其他综合收益 贷：其他综合综合收益）。 2021 年B公司处置C公司股权同时将B公司确认的其他综合收益结转至未分配利润。请教各位大神一下A公司的账务处理。A公司是否不对其他此形成的其他综合收益不做处理待A公司处置B公司时在结转至未分配利润。还是同步将其他综合收益结转至未分配利润。

回答人：chenyiwei
A公司在对B公司进行权益法核算时，应当随着B公司处置C公司股权时将这部分其他综合收益转入留存收益，按比例地将“其他综合收益——权益法被投资方不能转损益的其他综合收益份额”转入A自身的留存收益。而不能等到日后A处置B的股权时才处理。